最　高　行　政　法　院　裁　定
　　　　　　　　　　　　　　　　　　 96年度裁字第00906號
抗　告　人　甲○○
　　　　　　　　　　　　送達代.
上列抗告人因與相對人國防部海軍司令部間年資事件，對於中華
民國95年4月28日臺北高等行政法院94年度訴字第3045號裁定提
起抗告。本院裁定如下︰
    主  文
抗告駁回。
抗告訴訟費用由抗告人負擔。
　　理  由
一、按抗告法院認抗告為不合法或無理由者，應為駁回抗告之裁
    定。
二、原裁定以：本件抗告人因年資事件，不服相對人94年5月4日
    海務字第0940002735號函查覆之結果，提起訴願，經國防部
    於94年9月13日以94年決字第131號訴願決定認為係對非行政
    處分提起訴願，而為不受理決定，抗告人不服，遂提起行政
    訴訟。相對人94年5月4日海務字第0940002735號函內容略以
    ：「受文者：基隆市立殯葬管理所‧‧‧主旨：函覆查證甲
    ○○乙員支領退職給與事宜，請查照。說明：一、依國防部
    參謀本部人事參謀次長室94年4月25日選道字0940005609號
    函辦理。二、依本部列管59年2月11日（59）位管字第0803
    號令檔案記載：甲○○乙員（兵籍號碼：天513439）係於55
    年2月19日入伍，59年2月18日以下士階志願服役期滿退伍【
    退伍令號：（59）海退字第0413號】，並已核予士兵役年資
    『1年10個月整』、士官役年資『2年2個月整』，全年資『4
    年整』，合計退除給與新台幣4,491元整在案。」等語，有
    前揭函文影本附卷足據。經核前揭函文內容，僅係相對人函
    覆基隆市立殯葬管理所，單純陳述抗告人服役年資及國防部
    已核予抗告人退除給與新台幣（下同）4,491元之事實，並
    不因該函而對外發生准駁之法律上效果，亦未因此損及抗告
    人之權利或法律上利益，該函非就具體事項所為發生公法上
    法律效果之單純行政行為。抗告人雖稱前揭函文係相對人對
    抗告人所為對外直接發生法律效果之單方行政行為云云，惟
    前揭函文函覆對象為基隆市立殯葬管理所而非抗告人，且內
    容僅係單純陳述抗告人服役年資及退除給與金額之事實，已
    如前述，並無否准抗告人全數繳回原支領偏低之退伍金，以
    併計退休年資等語，故前揭函文自未對抗告人發生任何法律
    效果。揆諸行政訴訟法第4條第1項、訴願法第3條第1項、第
    77 條第8款規定及最高行政法院44年判字第18號判例之意旨
    ，自不得對之提起行政爭訟。抗告人對該函文提起訴願，自
    非合法，應予駁回，訴願決定以抗告人訴願為不合法而為不
    受理之決定，於法核無不合，因而駁回抗告人於原審之訴。
三、抗告意旨略謂：行政法規所謂「禁止不當連結」原則，乃係
    要求行政機關適用法規處理業務時，不應將不具有相關性之
    事項互相結合，相對人及訴願決定機關刻意規避訴願主要爭
    點，而就相對人94年5月4日海務字第0940002735號函是否係
    屬「行政處分」大做文章。「陸海空軍軍官士官服役條例」
    第39條第6項公布至今已逾十年，未見相關部會遵照辦理，
    相對人卻另以新制「公務人員退休法施行細則」第12條規定
    ，僅針對84年7月1日後之「義務役年資」予以併計公務人員
    退休年資，而排除該法修正施行前之所有「義務役」暨「志
    願役」年資採計，當然有悖於憲法第7條「比例原則」。「
    義務役」既係中華民國男子無可規避之義務，則無論義務人
    役別何屬、役期久暫，並不影響其依法應享有「3年義務役
    年資」之權利。相對人以區區四千餘元，排斥抗告人「公職
    年資4年」，非僅違反「比例原則」，亦根本缺乏「誠信」
    ，本件「過渡期間」應比照現行「陸海空軍軍官士官服役條
    例施行細則」第25條第1項第2款，全數繳回原支領偏低退伍
    金，合併計算退休年資，以保障抗告人退休權益云云。
四、按所謂行政處分，依訴願法第3條第1項規定，係指中央或地
    方機關就公法上具體事件所為之決定或其他公權力措施而對
    外直接發生法律效果之單方行政行為而言。又「行政官署所
    為單純的事實之敘述或理由之說明，既不因該項敘述或說明
    而生法律效果，自非行政處分，人民對之，即不得提起訴願
    。」復經本院著有44年判字第18號判例可資參照。抗告人不
    服相對人94年5月4日海務字第0940002735號函，提起行政爭
    訟。經查，該函文係基隆市立殯葬管理所處理抗告人於55年
    2月至59年2月服志願役之軍職年資得否併計公職年資以辦理
    自願退休案疑義時，以94年4月8日基殯人字第0940000509號
    函向國防部人力司函查其組員（即抗告人）志願服役期滿退
    伍，有無支領退職給與，經國防部參謀本部人事參謀次長室
    94年4月25日選道字第0940005609號函轉由相對人作成，其
    內容僅單純陳述抗告人服役年資及國防部已核予抗告人退除
    給與4,491元之事實，既非對抗告人所為之行政行為，更不
    因而對抗告人發生具體的法律效果，自不能認為行政處分，
    而對之提起訴願及行政訴訟。原審裁定依行政訴訟法第107
    條第1項第10款，裁定駁回抗告人在原審之訴，核無違誤。
    抗告意旨，仍執前詞指摘原審裁定不當，求予廢棄，為無理
    由，應予駁回。本件抗告既無理由，依程序不合，實體不究
    之原則，抗告人實體上之主張，已無庸復予審酌，併此指明
    。
五、依行政訴訟法第104條、民事訴訟法第95條、第78條，裁定
    如主文。
中　　華　　民　　國　　96　　年　　4　　 月　　30　　日
                  第六庭審判長法  官　張　登　科
                              法  官  葉　百　修
                              法  官　藍　獻　林
                              法  官　林　清　祥
                              法  官　鄭  小  康
以  上  正  本  證  明  與  原  本  無  異
中　　華　　民　　國　　96　　年　　5　　 月　　1　　 日
　　　　　　　　　　　　　　　書記官　葛　雅　慎
